Inventaris van het archief van het Ministerie van Economische Zaken: Directoraat-Generaal voor Industrie en Handel, 1966-1969
Nationaal Archief, Den Haag
- STUKKEN BETREFFENDE BIJZONDERE ONDERWERPEN, B.
  - ECONOMISCHE AANGELEGENHEDEN, B.5
    - Bevordering der productie, B.5.8
      - Dossiers en rapporten inzake de subsidiëring van projecten voor onderzoek van de productiviteitsbevordering., 1957-1969; 636-776; 5 pakken en 139 omslagen
        - Project B 22 - Studie Nederlandse Scheepsbouw door de Centrale Bond van Scheepsbouwmeesters in Nederland te 's-Gravenhage, 1965 - 1967, 736
        - Project B 23 - Marktonderzoek cursussen voor ondernemers van het Midden- en Kleinbedrijf in de Detailhandel door het Hoofdbedrijfschap Detailhandel te 's-Gravenhage, 1965 - 1968, 737
        - Project B 24 - Onderzoek verantwoordelijkheid handarbeiders door het Verbond van Protestants Christelijke Werkgevers in Nederland te 's-Gravenhage. 1965-1969, 738-739
          - 1965-1966, 738
          - 1967-1969, 739
        - Project B 25 - Onderzoek bedrijfsvoering hotel-, café- en restaurantondernemingen door het Productiviteitscentrum voor het horecabedrijf te 's-Gravenhage, 1964 - 1966, 740
        - Project B 26 - Opleiding statistisch analist door de Stichting Opleidingen Statistiek te Rotterdam, 1965 - 1966, 741
        - Project B 27 - Cursus schoenontwerper modelleur door de Stichting Vakopleiding Schoenindustrie te Tilburg, 1965 - 1969, 742
        - Project B 28., 743-744
          - Onderzoek heroriëntering opleidingsactiviteiten door de Vereniging tot bevordering van het Textielonderwijs De Hogere Textielschool Tilburg te Tilburg., 1964-1967, 743
          - Rapport aanpassing leerprogramma hogere textielschool Tilburg., 1965, 744
        - Project B 29 - Onderzoek heroriëntering opleidingsactiviteiten door de Sint Lambertus Stichting te Tilburg, 1964 - 1965, 1967, 745
        - Project D 18 - Financiering provinciale en regionale productiviteitscommissie door de Commissie Opvoer Productiviteit van de Sociaal Economische Raad te 's-Gravenhage, 1961 - 1969, 746
          Zie ook de projecten 66/13, 67/8 en 68/9.
        - Project D 24 - Bedrijfsvergelijkend onderzoek in de onderkledingindustrie door de Vereniging van Tricoten Kousenfabrikanten te Utrecht, 1957 - 1967, 747
        - Project D 34 - Onderzoek naar de vestigingsplaatsoverwegingen van ondernemers in de gebieden Oost-Drenthe en Oost-Groningen door het Instituut voor Bedrijfshuishoudkunde van de Rijksuniversiteit te Groningen, 1959 - 1966, 748
        - Project D 39., 749-751
          - Bedrijfsvergelijkend onderzoek in de Borstel- en Kwastenindustrie door de Stichting Productiviteitscentrum voor de Houtwaren-, Borstel- en Kwastenindustrie te Amsterdam,, 1959 - 1967, 749
          - Rapport Bedrijfsvergelijking Houtwarenindustrie,, 1965, 750
          - Rapport Kostprijsberekening Houtwaren-, Borstel- en Kwastenindustrie,, 1963, 751
        - Project D 42 - Onderzoek administratieve automatisering door de Stichting Studiecentrum voor Administratieve Automatisering te Amsterdam,, 1960 - 1966, 752
        - Project D 44 - Slijp- en Polijstproject van de Vereniging voor Oppervlakte technieken van Metalen te Utrecht,, 1964 - 1969, 753
        - Project D 48 - Onderzoek voorlichting kleinere bedrijven door het Nederlands Instituut voor Efficiency te Den Haag,, 1961 - 1969, 754
        - Project D 50 - Onderzoek naar de methoden van merit-rating door de Stichting Gemeenschappelijk Instituut voor Toegepaste Psychologie te Tilburg,, 1961 - 1966, 755
        - Project D 51 - Onderzoek naar het verband tussen loon en instelling ten opzichte van het werk en de bedrijfsleiding in de industrie door het Laboratorium voor Psychediagnostische en Bedrijfspsychologische Research aan de Vrije Universiteit te Amsterdam, 1961 - 1969, 756; pak
        - Project D 52., 757-758
          - Onderzoek werkclassificatie door de Stichting Research Instituut voor de Toegepaste Psychologie aan de Universiteit te Amsterdam., 1961-1966, 757
          - Conceptproefschrift "De genormaliseerde methode van werkclassificatie als meetinstrument"., 1966, 758
        - Project D 56 - Onderzoek centralisering en uniformering van bedrijfsadministraties door de Stichting Mitex te Amsterdam, 1966 - 1967, 759
          Zie ook inventaris 2.06.087, Centraal archief van het Ministerie van Economische Zaken, (1906) 1944-1965 (1975) en het archief van het Directoraat-Generaal voor Industrie en Handel 1970-1973.
        - Project D 62 - Cursus fijnemechanische techniek van de Nederlandse Vereniging van Fijnemechanische Techniek te Utrecht, 1962 - 1967, 760
        - Project D 66 - Bevordering documentatiegedachte bij kleine en middengrote bedrijven door het Nederlands Instituut voor Documentatie en Registratuur te 's-Gravenhage, 1962 - 1967, 761
        - Project D 68 - Onderzoek naar de mogelijkheid tot het vaststellen van stuweenheden bij overslag van stukgoed in de havens door de International Cargo Handling Co-Ordination Association te Amsterdam, 1962 - 1967, 762
        - Project D 72 - Onderzoek werkmethode verbetering in de ambachtelijke afdelingen van de woninginrichting- en meubileringbedrijven door de Nederlands Katholieke Bond van ondernemers in de Woninginrichting en Meubileringbedrijven "St. Reinoldus" te Bilthoven, 1960 - 1967, 763
        - Project D 80 - Cursus verkooptechniek voor gevestigde melkdetaillisten door de Stichting Vakopleiding Melkdetailhandel en Zuiveldetailhandel te 's-Gravenhage, 1963 - 1968, 764; pak
        - Project 81a - Scholing van de leden van de ondernemingsraad van het Nederlands Verbond van Vakverenigingen te Amsterdam, 1963 - 1967, 765
          Zie ook project D 81b en D 81c.
        - Project D 81b - Scholing van de leden van de ondernemingsraad van het Nederlands Katholiek vakverbond te Utrecht, 1963 - 1966, 766
          Zie ook project D 81a en D 81c.
        - Project D 81c - Scholing van de leden van de ondernemingsraad van het Christelijk Nationaal Vakverbond in Nederland te Utrecht, 1964 - 1967, 767
          Zie ook project D 81a en D 81b.
        - Project D 82 - Uitbreiding van productiviteitsverhogende activiteiten op het gebied van de werkplaatstechniek door het Nijverheidsorganisatie TNO te 's-Gravenhage 1963 - 1968., 768-769
          - 1963-1965, 768
          - 1966-1968, 769
        - Project D 84 - Onderzoek naar de invloed van de herstructurering van de administratieve routinetaken op de productiviteit en de arbeidsbeleving van de bij dat werk betrokkenen door het Nederlands Instituut voor Preventieve Geneeskunde te Leiden, 1963 - 1968, 770
        - Project D 85 - Onderzoek middenkader van industriële bedrijven door de Technische Hogeschool Delft te Delft, 1964 - 1969, 771
        - Project D 86 - Onderzoek voorlichting en doorlichting van industriële bedrijven door de Stichting Kwaliteitsdienst voor de Industrie te Rotterdam, 1963 - 1968, 772
        - Project D 89 - Uitvoering programma tot niveauverheffing van de Fijnemechanische Industrie door de Stichting Productiviteitscentrum Fijntechniek te Utrecht, 1964 - 1968, 773
        - Project D 96 - Onderzoek het buitenhuis werkende gehuwde vrouw door de Stichting gemeenschappelijk Instituut voor Toegepaste Psychologie te Nijmegen, 1959 - 1960, 1964 - 1966, 774
        - Project D 100 - Onderzoek structurele organisatie van bedrijven door het Instituut voor Sociale Psychologie te Utrecht, 1966 - 1969, 775
        - Project D 109 - Symposium arbeidersbestuur Joegoslavië door Het Oost-Europa Instituut van het Universiteit van Amsterdam te Amsterdam, 1969, 776
    - Sluiting en heropening van bedrijven, B.5.9
      - Dossier inzake de beantwoording van de vragen gesteld door het lid der Tweede Kamer, de heer Hoogendorp omtrent de sluiting van de Metaalbuizenfabriek Excelsior NV te Oosterwolde in verband met de industriële werkgelegenheid., 1966; 777; 1 omslag
      - Dossier inzake de beantwoording van de vragen gesteld door diverse leden der Tweede Kamer betreffende de sluiting van de bedrijven Thomassen & Drijver-Verblifa NV te Dordrecht, Krommenie en Utrecht., 1969; 778-779; 2 omslagen
        - 1969 jan. - mei, 778
        - 1969 juni - dec., 779
      - Dossier inzake de sluiting van het in financiële moeilijkheden verkerende Constructiebedrijf Vossen NV te Haanrade., 1966-1967; 780; 1 omslag
      - Dossier inzake de beantwoording van de vragen gesteld door het lid der Tweede Kamer, de heer Voogd over de overdracht of de eventuele sluiting van machinefabriek Figee te Haarlem., 1969; 781; 1 omslag
      - Dossier inzake de beantwoording van de vragen gesteld door de leden der Tweede Kamer, de heren Vellenga en Wierda omtrent de sluiting van het bedrijf NV Van der Heem te Sneek., 1967; 782; 1 omslag
      - Dossier inzake het faillissement van de firma Van Heyst te 's-Gravenhage in verband met financiële moeilijkheden., 1967; 783; 1 omslag
      - Dossier inzake de beantwoording van de vragen gesteld door het lid der Tweede Kamer, de heer Krosse omtrent een mogelijke sluiting van de NV Vleeswaren- en Conservenfabriek Anton Hunink te Deventer., 1969; 784; 1 omslag
      - Dossier inzake de beantwoording van de vragen gesteld door de leden der Tweede Kamer, de heren Van Thijn en Wieldraaijer omtrent de voorgenomen sluiting van de Kromhout motorenfabriek te Amsterdam., 1969; 785; 1 omslag
      - Dossier inzake de beantwoording van de vragen gesteld door de leden der Tweede Kamer, de heren Wieldraaijer en Masman over de moeilijkheden bij de NV Twentse Textielmaatschappij te Twente., 1969; 786; 1 omslag
      - Dossier inzake subsidieverlening aan de Nederlandse Vereniging van Huisvrouwen ten behoeve van de Stichting Instituut voor Huishoud technische Advies te 's-Gravenhage in verband met specifieke activiteiten ten behoeve van de consument., 1965-1968; 787; 1 omslag
    - Consumentenaangelegenheden, B.5.10
      - Dossier inzake een adviesaanvrage aan de Commissie voor Consument aangelegenheden van de Sociaal Economische Raad te 's-Gravenhage over het vraagstuk van de prijsinformatie aan de consument., 1965-1968; 788; 1 omslag
      - Dossier inzake de ondersteuning van de werkzaamheden tijdens de oprichting van een commissie voor consumentenzaken door de Organisatie der Europese Samenwerking en ontwikkeling voor consumentenzaken., 1969; 789; 1 omslag
      - Dossiers inzake de subsidiëring van de Stichting voor Informatieve Etikettering te 's-Gravenhage., 1966-1969; 790-793; 4 omslagen
        - 1966, 790
        - 1967, 791
        - 1966-1968, 792
        - 1967-1969, 793
  - ARBEID, B.6
    - Verhouding tussen werkgevers en werknemers, B.6.1
      - Pensioenregelingen, B.6.1.1
        - Dossiers inzake de verplichtstelling van de deelneming van diverse bedrijfstakken in het Bedrijfspensioenfonds., 1965-1969; 794-811; 18 omslagen
          - Bakkersbedrijf, 1966, 796
          - Groothandel in Aardappelen, Groenten en Fruit, 1966, 794
          - Baggerbedrijf, 1966 - 1968, 795
          - Banketbakkersbedrijf, 1967 - 1968, 797
          - Betonmortelindustrie, 1967 - 1968, 798
          - Glazenwassers- en Schoonmaakbedrijf, 1967 - 1969, 799
          - Jacht- en Bedrijfsscheepsbouw en het Watersportbedrijf, 1966, 800
          - Groothandel in Kaas, 1965 - 1966, 801
          - Kraam- en wijkkraamverzorgers, 1966 - 1968, 802
          - Kruideniersbedrijf, 1966 - 1969, 803
          - Handel in oude Materialen en Afvalstoffen, 1966 - 1968, 804
          - Melk- en zuivelproducten, 1966 - 1967, 805
          - Metaalnijverheid, 1967 - 1969, 806
          - Porselein- en Aardewerkindustrie, 1966, 807
          - Schilderbedrijf, 1966, 808
          - Sector Volksgezondheid en Maatschappelijk Werk, 1967 - 1968, 809
          - Woningbouwcorporaties, 1969, 810
          - Zeevisserij, 1966 - 1967, 811
    - Werkgelegenheid, B.6.2
      - Bestrijding van werkloosheid, B.6.2.1
        - Dossier inzake de beantwoording van de vraag gesteld door het lid der Tweede Kamer, de heer Nederhorst over de werkloosheid- en werkgelegenheidssituatie in de Oostelijke Achterhoek., 1968; 812; 1 omslag
        - Stukken betreffende het verstrekken van faciliteiten aan de Gemeente Avereest ingeval van het realiseren van projecten die voor vervangende werkgelegenheid van betekenis zijn., 1968; 813; 1 omslag
        - Dossier inzake de beantwoording van de vragen gesteld door het lid der Tweede Kamer, mejuffrouw Kessel omtrent de industriële werkgelegenheid in Brabant., 1966-1968; 814; 1 omslag
        - Dossier inzake de beantwoording van de vraag gesteld door het lid der Tweede Kamer, de heer Assmann omtrent de industriële werkgelegenheid in Zuidwest Brabant en in het bijzonder de Gemeente Rucphen., 1967; 815; 1 omslag
        - Dossier inzake de beantwoording van de vraag gesteld door het lid der Tweede Kamer, de heer Wilmans omtrent de industriële werkgelegenheid in Coevorden., 1966; 816; 1 omslag
        - Dossier inzake de beantwoording van de vragen gesteld door het lid der Tweede Kamer, de heer Nijpels omtrent de industriële werkgelegenheid in Deventer., 1968; 817; 1 omslag
        - Dossier inzake de beantwoording van de vragen gesteld door het 'lid der Tweede Kamer, de heer Fiévez omtrent het treffen van maatregelen in verband met de werkloosheid in de provincie Gelderland., 1967; 818; 1 omslag
        - Stukken betreffende het treffen van maatregelen voor het voeren van een nieuw regionaal beleid ter verbetering van de industriële werkgelegenheid in de Gemeente Helmond., 1967-1968; 819; 1 omslag
        - Dossier inzake de beantwoording van de vragen gesteld door de leden der Tweede Kamer, de heren Assmann en Bekker omtrent de industriële werkgelegenheid in het Gemeente Helmond., 1968-1969; 820; 1 omslag
        - Dossier inzake de beantwoording van de vragen gesteld door de leden der Tweede Kamer, de heren Maenen en Notenboom omtrent de werkloosheidsontwikkeling in Zuid- en Midden-Limburg., 1968; 821; 1 omslag
        - Dossier inzake de positie verslechtering van particuliere ondernemingen door het afnemen van opdrachten van de Nederlandse Staatsmijnen te Limburg., 1966-1967; 822; 1 omslag
        - Stukken betreffende de Werkgroep Heroriëntering omtrent de Werkgelegenheid in de Mijnstreek in Limburg., 1964-1966; 823-825; 3 omslagen
          - 1964 - 1965 mei, 823
          - 1965 juni - sep., 824
          - 1965 okt. - 1966, 825
        - Stukken betreffende de werkgelegenheidssituatie in Nijmegen en omstreken., 1967; 826; 1 omslag
        - Dossier inzake de beantwoording van de vragen gesteld door het lid der Tweede Kamer, de heer Rietkerk omtrent de werkgelegenheid in Nijmegen., 1969; 827; 1 omslag
        - Dossier inzake de beantwoording van de vragen gesteld door de leden der Tweede Kamer, de heren Van Dijk en Zegering Hadders omtrent de industriële werkgelegenheid in Noordoost Overijssel., 1968; 828; 1 omslag
        - Dossier inzake de beantwoording van de vragen gesteld door het lid der Tweede Kamer, de heer Van der Ploeg omtrent de werkloosheid in Nederland., 1968; 829; 1 omslag
        - Dossier inzake de beantwoording van de vraag gesteld door het lid der Tweede Kamer, de heer Portheine omtrent de industriële werkgelegenheid in Nederland., 1968; 830; 1 omslag
        - Dossier inzake evaluatie onderzoeken naar de werkgelegenheid in de stimuleringsgebieden van verschillende provincies., 1966-1968; 831-839; 9 omslagen
          - Noord-Brabant, 1966 - 1967, 831
          - Drenthe, 1966 - 1967, 832
          - Friesland, 1966 - 1967, 833
          - Gelderland, 1966, 834
          - Groningen, 1966 - 1968, 835
          - Noord-Holland, 1966 - 1968, 836
          - Limburg, 1966 - 1967, 837
          - Overijssel, 1966, 838
          - Zeeland, 1966 - 1967, 839
        - Dossier inzake de beantwoording van de vragen gesteld door het lid der Tweede Kamer, de heer Maenen omtrent het verhuizen van grote administratieve diensten naar buiten de randstad in het kader van het bevorderen van het spreidingsbeleid., 1968; 840; 1 omslag
        - Dossier inzake de beantwoording van de vragen gesteld door het lid der Tweede Kamer, de heer Vellenga omtrent een verruiming van de aanvullende werkgelegenheid d.m.v. structuurverbetering., 1966; 841; 1 omslag
        - Dossier inzake het overleg tussen het Ministerie van Sociale Zaken en Volksgezondheid en het Ministerie van Economische Zaken omtrent de coördinatie van het werkgelegenheids- en arbeidsvoorzieningsbeleid., 1966; 842; 1 omslag
        - Dossier inzake de beantwoording van de vraag gesteld door het lid der Tweede Kamer, de heer Engelbertink over de werkgelegenheid in de textielindustrie., 1967; 843; 1 omslag
        - Dossier inzake de beantwoording van de vraag gesteld door de leden der Tweede Kamer, de heren Coppes en Teijssen over vermindering van werkgelegenheid in de textielindustrie in Midden-Brabant., 1967; 844; 1 omslag
      - Behoefte aan arbeidskrachten, B.6.2.2
        - Stukken betreffende aantrekking, tewerkstelling en opvang van buitenlandse arbeidskrachten., 1965-1969; 845; 1 pak
    - Andere arbeidsaangelegenheden, B.6.3
      - Vakantie en vrije dagen, B.6.3.1
        - Dossier inzake de beantwoording van de vraag gesteld door het lid der Tweede Kamer, de heer Verlaan omtrent de uitbetaling van vakantiebonnen in de landbouwsector., 1967; 846; 1 omslag
  - ONDERWIJS EN VOORLICHTING. WETENSCHAP. STATISTIEK, B.7
    - Onderwijs en voorlichting, B.7.1
      - Stukken betreffende de financiering van de oprichting van een Internationaal Instituut voor Technologie te Maastricht., 1962, 1967 - 1969; 847-850; 4 pakken
        - 1962, 1967 - 1968, 847
        - 1969 jan. - juni, 848
        - 1969 juli - sep., 849
        - 1969 okt. - dec., 850
      - Dossier inzake de aanstelling van een waarnemer van het Ministerie van Economische Zaken in het bestuur van de Stichting Nederlands Contactcentrum voor het beroepsonderwijs en de beroepsopleiding., 1962-1967; 851; 1 omslag
      - Dossier inzake de subsidieverlening aan de Stichting Nederlands Instituut voor Nijverheid en Techniek te Amsterdam., 1965-1969; 852; 1 omslag
      - Dossier inzake de subsidieverlening aan de Stichting Noordelijk Instituut voor Nijverheid en Techniek te Groningen., 1965-1969; 853; 1 omslag
      - Stukken betreffende de instelling van de Commissie ter bestudering van de toekomstige behoefte aan afgestudeerden van hogere technische scholen 1962., 1964-1968; 854; 1 omslag
      - Stukken betreffende de mogelijkheden van het vliegveld Woensdrecht voor onderwijsdoeleinden., 1965-1969; 855; 1 omslag
    - Statistiek, B.7.2
      - Stukken betreffende de financiering van een algemene groothandelstelling in 1968., 1966-1969; 856; 1 omslag
    - Wetenschap, B.7.3
      - Wetenschapsbeleid, B.7.3.1
        - Stukken betreffende de Benelux samenwerking op het gebied van het Wetenschapsbeleid., 1967-1969; 857; 1 omslag
        - Stukken betreffende het Interdepartementaal Overleg inzake de organisatie van het Wetenschapsbeleid., 1966-1968; 858; 1 omslag
          Zie ook inventaris 2.06.087,Centraal archief van het Ministerie van Economische Zaken, (1906) 1944-1965 (1975).
        - Stukken betreffende de Raad van advies voor het Wetenschapsbeleid., 1966-1968; 859; 1 omslag
      - Spelling, B.7.3.2
        - Dossier inzake de economische consequenties van de spellingswijziging van de Nederlandse taal., 1967; 860; 1 omslag
  - LANDSVERDEDIGING, B.8
    - Dienstplicht, B.8.1
      - Stukken betreffende de adviezen van de Commissie Dienstplichtbeleid met betrekking tot de mogelijkheden van alternatieve dienstplicht., 1966-1968; 861; 1 omslag
  - BUITENLANDSE AANGELEGENHEDEN EN INTERNATIONALE VERHOUDINGEN., B.9
    - Internationale organisaties, B.9.1
      - Economische Commissie voor Europa, B.9.1.1
        - Stukken betreffende het Coal Committee., 1966; 862-863; 2 omslagen
          - Sub-committee on mining problems, 862
          - Sub-committee on solid fuel utilization group of rapporteurs on the utilization of ash, 863
        - Stukken betreffende het Steel Committee., 1960-1969; 864-876; 12 pakken en 1 omslag
          - Ad hoc group of experts on air and water pollution, 1968 - 1969, 864
          - Ad hoc meeting of experts on automation in the iron and steel industry, 1960 - 1967, 865
          - Ad hoc group of experts on the competitive use of steel in comparison with other materials, 1964 - 1965, 866
          - Development of production technology and of new uses of steel products, 1967 - 1969, 867
          - Ad hoc group of experts on Economic aspects of continuous casting of steel, 1965 - 1967, 868
          - Ad hoc meeting of experts on productivity in the iron and steel industry, 1966 - 1967, 869
          - Ad hoc group of rapporteurs on world trade in steel and steel demand in developing countries. 1965-1967, 870-871
            - 1965-1966, 870
            - 1967, 871
          - Ad hoc group of rapporteurs on the world market for iron ore. 1963-1967, 872-873
            - 1963-1966, 872
            - 1967, 873
          - Ad hoc group of expert on stainless steels, 1964 - 1966, 874; omslag
          - Working group on the steel market. 1964-1969, 875-876
            - 1964 - 1967 juli, 875
            - 1967 - 1969 aug., 876
      - Belgische, Nederlandse en Luxemburgse Economische Unie (BENELUX), B.9.1.2
        - Stukken betreffende de vergaderingen van de Commissie voor Industrie en Handel van de Benelux Economische Unie., 1966-1969; 877-893; 7 pakken en 10 omslagen
          - 1966 jan. 10, 877
          - 1966 feb. 14, 878
          - 1966 apr. 14, 879
          - 1966 juni 16, 880; pak
          - 1967 sep. 15, 881; pak
          - 1967 okt. 12, 882
          - 1967 nov. 24, 883; pak
          - 1968 feb. 21, 884; pak
          - 1968 mei 20, 885; pak
          - 1968 juli 09, 886
          - 1968 sep. 27, 887; pak
          - 1968 dec. 19, 888; pak
          - 1969 feb. 21, 889
          - 1969 apr. 16, 890
          - 1969 juni 20, 891
          - 1969 sep. 26, 892
          - 1969 nov. 20, 893
        - Stukken betreffende de vergaderingen van de Raad van de Economische Unie van de Benelux Economische Unie., 1967-1969; 894-917; 8 pakken en 16 omslagen
          - 1967 feb. 02, 894; pak
          - 1967 mrt. 15, 895
          - 1967 apr. 20, 896
          - 1967 juni 19, 897
          - 1967 juli 19, 898; pak
          - 1967 sep. 26, 899; pak
          - 1967 okt. 11, 900
          - 1967 nov. 09, 901
          - 1967 dec. 21, 902; pak
          - 1968 feb. 07, 903
          - 1968 mrt. 15, 904
          - 1968 mei 15, 905
          - 1968 juli 12, 906
          - 1968 sep. 11, 907; pak
          - 1968 okt. 17, 908; pak
          - 1968 nov. 26, 909
          - 1969 jan. 07, 910
          - 1969 feb. 19, 911
          - 1969 mrt. 27, 912
          - 1969 mei 21, 913
          - 1969 juli 09, 914
          - 1969 okt. 10, 915; pak
          - 1969 nov. 18, 916; pak
          - 1969 dec. 10, 917
      - Europese Economische Gemeenschap, B.9.1.3
        Zie ook inventarisnummer 75-90.
        - Dossier inzake het ontwerpen van een verordening voor de Europese Economische Gemeenschap betreffende antidumpingmaatregelen., 1966; 918; 1 omslag
        - Stukken betreffende het Comité voor Economische Politiek op middellange termijn van de Europese Economische Gemeenschap., 1965-1969; 919; 1 pak
          Zie ook inventarisnummer 933.
        - Stukken betreffende het Informatiecentrum voor Europese Integratie van de Europese Economische Gemeenschap., 1965-1967; 920-922; 3 dozen
          - 1965, 920
          - 1966, 921
          - 1967, 922
        - Stukken betreffende het beroep op artikel 226 van het verdrag van de Europese Economische Gemeenschap ten bate van de Nederlandse Wolindustrie in verband met de toenemende invoer van wollen stoffen uit Italië (Prato Kwestie)., 1966-1969; 923; 1 pak